【裁判字號】    90,訴,17
【裁判日期】    901009
【裁判案由】    懲治盜匪條例等
【裁判全文】
臺灣臺南地方法院刑事判決                              九十年度訴字第一七號
    公  訴  人  臺灣台南地方法院檢察署檢察官
    被      告  丁○○
    選任辯護人  陳惠菊
                蔡信泰
    被      告  戊○○
右列被告因懲治盜匪條例等案件，經檢察官提起公訴（八十九年度偵字第一一九八二
號），本院判決如左：
    主  文
丁○○共同連續意圖為自己不法所有，以強暴致使不能抗拒而取他人之物，處有期徒
刑拾壹年。如附表一、二（除附表二編號第二項之物品除外）所示之盜匪所得物品，
應發還各被害人。
戊○○收受贓物，處有期徒刑伍月，如易科罰金，以佰元折算壹日。
    事  實
一、丁○○前於民國（下同）八十四年間，因違犯懲治盜匪條例案件，經本院判處有
    期徒刑十年確定，並於八十八年七月二十二日假釋出獄，現仍於保護管束期間，
    詎其仍不知悔悟，竟又夥同姓名年籍不詳之成年男子一人，共同基於意圖為自己
    不法所有之概括犯意，先於八十九年七月二十九日晚間九時三十分許，由彼二人
    一同頭戴安全帽、口罩蒙面、帶手套，侵入台南縣永康市○○○路五一○號癸○○之辦公處所（侵入建物部分未據告訴），並趁癸○○與子○○、辛○○、卯○○等四人打麻將之際，分由丁○○持不詳之槍枝一支、由姓名年籍不詳之成年男
    子持狀似柴刀之利刃一支等物（槍枝及利刃均未扣案，無法鑑定槍枝有無殺傷力
    ，或是否為槍砲彈藥刀械管制條例所列管之刀械），強押在屋內之癸○○等四人
    趴到桌下，再逐一喝令癸○○等人起身將全部財物置放於桌上，致使癸○○等人
    不能抗拒而任由丁○○等二人強行取走如附表一所示之物，得手後，丁○○等人
    即押制癸○○等四人關入屋內廁所後逃逸。隨後彼二人又承上開犯意，於同日晚
    間十一時許，共同以頭戴鴨舌帽、口罩蒙面、帶手套之方式，侵入台南縣永康市
    ○○路○段一八四號吳江泉之租屋處（侵入住宅部分未據告訴），亦趁寅○○與
    侯道德、吳江泉、黃悌南等四人打麻將之際，分由丁○○持狀似開山刀之利刃一
    支、由姓名年籍不詳之成年男子持不詳槍枝一支等物（槍枝及不詳利刃均未扣案
    ），以相同之犯罪手法喝令寅○○等人掏出全部財物，致使寅○○等人不能抗拒
    而任由丁○○等二人強行取走如附表二所示之物，得手後，丁○○等人即押制寅
    ○○等人低頭蹲至牆角後迅速逃離現場。其後，丁○○即將其強盜所得之摩托羅
    拉牌ＬＦ二○○○型手機一支，交付予知情之姐戊○○使用，迨至八十九年十月
    初某日，戊○○再將之轉給不知情之母康億雅（原名康月雲）使用。嗣警方經由
    被搶手機之機身序號而於八十九年十月三日當場查獲康億雅刻正使用上開手機，
    並循線查悉上情（盜匪所得之手機一支，即附表二編號第二項之物品業經發還被
    害人寅○○）。
二、案經台南縣警察局永康分局報請台灣台南地方法院檢察署檢察官偵查起訴。
    理  由
一、訊據被告丁○○、戊○○等二人均矢口否認右揭犯行，被告丁○○初辯稱：八十
    九年七月二十九日晚上伊係與三姊夫林昶震從台南返回屏東車城之「環球小姐Ｋ
    ＴＶ」工作崗位的路上，根本不在案發現場，此外，伊姐戊○○曾於八十九年八
    、九月間拿扣案之摩托羅拉牌手機給伊使用一段期間，事後因伊母需用手機，伊
    姐戊○○再向伊取回後交給伊母使用云云；被告戊○○則辯稱：扣案之摩托羅拉
    牌手機係伊上班地點的客人送給伊的，伊根本不知該手機來路不明，且拿到手機
    後伊從未使用，期間曾交給伊弟丁○○，但不知其有無使用，直至伊母因申請到
    新的電信門號，需用手機，伊才向丁○○取回並交給伊母使用云云。嗣被告丁○○除一再強調伊並未實施本案盜匪犯行，且當日並未在場外，則與被告戊○○另
    改稱：友人丙○○曾於八十九年八月間將一支摩托羅拉牌手機交給被告丁○○使
    用，故伊母康億雅當時所使用之手機並非戊○○之客人所交付，且事後警員至伊
    等住處查扣手機時，警員並未與伊母康億雅共同檢視手機序號，就立即說手機有
    問題而直接扣走手機，故伊等懷疑本件扣案之手機根本不是從伊母手中所查扣的
    那支手機云云。經查：
    （一）右揭事實，業據被害人癸○○、子○○、辛○○、卯○○及寅○○等人先
          後於警訊、檢察官偵訊及本院調查時指認及指訴綦詳，並一同指陳：身材
          較高之歹徒著黑色Ｔ恤、藍色牛仔褲、身高約一百八十公分、身材高瘦、
          說話聲音低沈、操台語口音，而被告丁○○本人與該名歹徒之眼神、聲音
          、體型、身高、臉型等均十分相像，可以確定被告丁○○就是當日行搶之
          歹徒等語（見警訊卷各被害人之偵訊筆錄、偵查卷第十六頁、本院九十年
          二月七日訊問筆錄），此外被害人復提出當日遭搶手機之電話型號（摩托
          羅拉牌ＬＦ二○○○型）及機身號碼（000000000000000
          號）證明單一份為證，而證人即偵辦之警員己○○則於本院調查時證稱：
          「案發當天晚上，在復國一路發生盜匪案一件，隔約壹個小時後，在永康
          市○○路又發生一件，中華路這一件被搶走了壹支手機。這兩件都有報案
          ：：我們先查得（手機）序號，然後，函請各系統業者協助，查得該序號
          之手機由丁○○之母所申領的門號在使用，我們去到他家，當場撥號，她
          所持有的手機響起，我們便當場查扣該手機，其母告訴我們是被告戊○○
          交付給她的。：：我們依據電信資料是查到一名李小姐（即被告戊○○）
          ，尚未鎖定被告丁○○，當時去被告家時，被告之母說他兒子很乖，不會
          做下這些事情，我問其子之名及長得怎樣，她說他兒子是丁○○，身高一
          百八十幾公分，我才起疑，因為這與被害人所描述的特徵相符。後來，我
          們回到組裡，依據資料查得被告與丙○○在少年時的紀錄，調出舊卷，才
          循線偵查，發現本案犯行與前案類似，所以才會調出丁○○的照片供被害
          人指認，被害人說有百分之八十幾相似。：：（後來）我們同時將丙○○
          之檔案資料照片，以及本件在庭之丁○○本人，併同讓被害人同一時間共
          同指認。：：也帶同被害人與丁○○到丁○○家，由被害人在整排的衣服
          中，挑出被告強盜時所穿著的衣服。」等語（見本院九十年九月十一日訊
          問筆錄），此亦有警卷之電信門號申請資料一份、本院八十四年度少訴字
          第七八號刑事判決正本一份及警方自被告二人住處查扣與被害人遭搶手機
          相同機身序號之手機一支、以及協同由被害人子○○指認而查扣之黑色Ｔ
          恤及藍色牛仔褲各一件等物在卷可資佐證，其中上開手機確係被害人黃悌
          敏當日遭搶之手機一節，亦據被害人寅○○證述明確並經簽認領回，有贓
          物領據一份附卷可參。雖被告二人仍辯稱此係被害人指認錯誤，蓋與被告
          丁○○相同身高、體型、聲音者眾多，而被告丁○○前案之犯罪模式又非
          伊之專利，也有許多人擁有相同之衣服，甚且伊友人丙○○亦與被告李英
          信長相相仿，更毋論本件應係丙○○故意將該來路不明手機交給被告李英
          信，致令伊等為其揹黑鍋云云，然姑不論被告前揭供述業據證人丙○○堅
          決否認（見本院九十年四月二十五日訊問筆錄），且嗣經本院另行安排被
          告丁○○、證人丙○○及本院二名身高、體型相仿之人員隨機抽籤編組，
          並令渠等頭戴鴨舌帽、口罩蒙面及口述歹徒當日行搶之言詞等以供被害人
          指認後，仍據到場之被害人依據受指認人之眼神、說話的聲音及身高等事
          項，清楚確認編號一之受指認人（即被告丁○○）即係當日持開山刀行搶
          之歹徒，而非其他受指認人等情，亦有本院九十年八月十六日指認筆錄、
          指認記錄單等在卷可證，則被害人前揭警、偵之指認及指述情節自足堪採
          信。
    （二）次查，證人即「環球小姐ＫＴＶ」負責人潘春羽於警訊時證稱：伊曾於八
          十九年六月底將「環球小姐ＫＴＶ」出租給友人林光勇經營，當時言明租
          賃期間為一期（三個月），每月租金新台幣一十七萬元，但伊於八十九年
          七月二十八日前往該址察看時，發現他們並未在該址經營，而於同日晚間
          二十時許將「環球小姐ＫＴＶ」店址回收由自己經營。至於伊擔任該店負
          責人期間，未曾雇用被告丁○○擔任少爺工作，更不認識被告丁○○其人
          等語（見偵查卷第二十九頁背面、第三十頁）；另證人即林光勇之妻林繹
          玲亦證稱：被告丁○○曾在伊先生林光勇經營之環球小姐ＫＴＶ內上班，
          大部分時間都住在屏東縣車城鄉海口村「勇伯海產店」樓上，直到伊先生
          不再經營後，他才離開，而被告丁○○除八十九年七月初剛來時有回去拿
          衣服外，都一直住在車城海產店樓上沒有回家，直到八十九年七月底才離
          開，當時他是自己坐車回家，沒有人前來載他等語（見偵查卷第三一頁背
          面、第三二頁），則綜觀證人前揭證述情節，可知被告丁○○曾於八十九
          年七月間在案外人林光勇經營「環球小姐ＫＴＶ」期間擔任該址之服務人
          員，但林光勇至遲於八十九年七月二十八日以前即已結束營業，而將店址
          交還前手經營，且被告丁○○亦於該店換人經營之際離職，並未繼續留任
          ，是此，被告丁○○於八十九年七月二十九日晚上顯然不在前往屏東之路
          程或在屏東車城鄉之「環球小姐ＫＴＶ」之店址內。雖證人即被告丁○○
          之三姊夫林昶震另證稱：被告丁○○於八十九年六、七月間曾在屏東縣恆
          春鎮工作，且伊曾於八十九年七月間的某個星期六，因被告丁○○在屏東
          工作之薪資未發放，所以應伊妻之要求載被告丁○○前去屏東拿衣服，然
          後再載被告丁○○返回台南，印象是當日下午十八時許由台南出發到恆春
          ，返回台南時間約凌晨二時許云云（見偵查卷第三五頁背面、第三六頁）
          ，惟證人林昶震與被告丁○○具有三親等內之姻親關係，本難期其為真實
          之證述，且依其證述內容係指其搭載被告丁○○前去屏東原任工作地點拿
          取衣物，但並未獨自留其在該址，而是當日即行北返，此與被告丁○○辯
          稱伊姊夫林昶震當時係搭載伊前去「環球小姐ＫＴＶ」之址上班云云之情
          節顯然有異，況且證人林昶震亦以時日經過久遠而無從記憶出發日期，則
          證人林昶震前揭證述情節自不足為被告丁○○於八十九年七月二十九日晚
          間九時三十分許至十一時許不在前揭強盜現場之證明。至被告丁○○於本
          院審理時另聲請傳訊證人即「環球小姐ＫＴＶ」之同事林凱鋒、黃義文及
          負責人林光勇等人，以證明「環球小姐ＫＴＶ」雖於八十九年七月二十八
          日即已盤讓，但伊直至八十九年七月三十一日止，均在該址幫忙清理ＫＴ
          Ｖ之設施等情，惟查，被告於八十九年七月二十九日晚間之行止，業據上
          開證人證述明確，且依被告丁○○於檢察官偵訊時係供述伊於八十九年七
          月二十九日經由伊姊夫林昶震之載送以趕赴當日ＫＴＶ之營業時間（即晚
          間八時至凌晨四時止）而差點遲到云云，再參以其庭提予檢察官並由友人
          林凱鋒、黃義文所出具之證明書（見偵查卷第二六頁）內，亦表明因ＫＴ
          Ｖ之工作性質而規定員工於星期六、日不得請假，故被告丁○○直至八十
          九年七月三十一日任滿為止，均未曾於星期六、日請假云云，然被告既自
          承「環球小姐ＫＴＶ」於八十九年七月二十八日即已盤讓他人，剩餘工作
          僅剩清理設備之工作，則其又何須於深更半夜內為之？並依一般ＫＴＶ假
          日營業模式強制全員到齊始得從事？是被告前揭聲請，本院認實無調查之
          必要，謹附此敘明。
    （三）再查，被告戊○○於警訊及檢察官偵訊時，均信誓旦旦供陳警方自其住處
          從其母康億雅手中所查扣之手機，係伊於八十九年七月中旬至八月初某日
          ，在夏林路碳烤店聚餐時，經由伊在萬客隆ＫＴＶ上班而結識之客人綽號
          「東賢」者贈送給伊的，伊並不知該手機係贓物云云，則由其前揭供述情
          節觀之，其與客人綽號「東賢」者顯然相交匪淺，否則焉有贈與價值不菲
          之手機之理，然被告戊○○雖曾試圖描述敘述綽號「東賢」者之長相（一
          百七十公分高、中等體型、年約三十幾歲、留平頭等），但卻始終無法說
          明綽號「東賢」者之住所或其聯絡方式，則其前揭供述已有齟齬之處。乃
          其嗣於本院審理後，另翻稱：伊以前所說扣案手機係伊客人所給乙節並不
          實在，那是伊弟丁○○為了保護友人丙○○所致，然丙○○卻棄伊弟於不
          顧，所以決定將「真相」全盤供出，以免「真正做壞事的人」逍遙法外，
          而「真相」則是該扣案手機其實是證人丙○○交給伊弟丁○○使用，後來
          發現手機來源有問題，就約對方出來談判，經對方自承手機係其交給李英
          信云云，並提出錄音帶一捲及錄音譯文一份為證（見本院九十年三月二十
          八日訊問筆錄），惟查，姑不論前揭事實業據證人丙○○所否認，且依被
          告戊○○提出之錄音譯文觀之，證人丙○○至多僅陳述有向某位姓名年籍
          不詳之人士以低價購買五支手機，並自己使用四支，但並未明白說明有將
          一支手機交給被告丁○○使用，更未曾指明該手機即係本件扣案之摩托羅
          拉牌ＬＦ二○○○型手機，則被告提出之錄音內容即不足佐證被告戊○○
          之上開供述，況且，警方依據電信門號申報資料至彼等住處追查而發現被
          告之母康億雅（原名康月雲）刻正使用被害人遭搶之手機時，已據其母供
          陳：該手機係伊女戊○○交給伊使用云云（見警訊卷其母之偵訊筆錄、偵
          查卷第十七頁背面），而非被告丁○○所交付，亦與被告戊○○前揭翻異
          之供述情節不符，反之，自被告戊○○前後反覆之供述情狀，亦顯見其對
          該扣案手機確有清楚之贓物認識。乃被告戊○○復請求對證人丙○○進行
          測謊，以證明丙○○前揭證述情節不實云云，本院亦認無調查之必要，併
          此敘明。
    （四）綜上所述，參互印證，被害人之指認及指述情節，經核與證人己○○之證
          述、扣案之手機及衣物等證據資料相符，自足堪採信。雖被告二人另以前
          詞置辯，洵屬事後卸責之詞，要無足取信。準此，本件事證已臻明確，被
          告二人犯行堪以認定，應依法論科。
二、按被告丁○○夥同不詳姓名年籍之成年男子一人共同意圖為自己不法之所有，以
    不詳之手槍、利刃等物施強暴於被害人，致令其不能抗拒而取走附表一、二所示
    之財物，是核渠等所為，係犯懲治盜匪條例第五條第一項第一款之盜匪罪。而被
    告丁○○與該不詳姓名年籍之成年男子間就上開犯行，互有犯意聯絡及行為分擔
    ，均為共同正犯。渠等先後二次犯行，時間緊接，犯罪構成要件相同，顯均係基
    於概括之犯意反覆為之，應依連續犯之規定論以一罪，且除法定本刑無期徒刑部
    分依法不得加重外，其餘法定本刑則依法加重其刑。至被告戊○○明知扣案之摩
    托羅拉牌ＬＦ二○○○型手機係屬來路不明之贓物，仍向被告丁○○收受之，則
    核其所為，係另犯刑法第三百四十九條第一項之收受贓物罪。爰審酌被告丁○○
    前於八十二年十二月初至八十四年五月間，亦夥同丙○○等數人分持開山刀、西
    瓜刀、玩具手槍、有殺傷力之玩具手槍、子彈等物，侵入被害人住處，以強暴手
    段致使被害人不能抗拒而強取財物之方式犯案數十起，嗣經本院判處有期徒刑十
    年確定，原定執行完畢日期應為九十四年五月二十日，惟已於八十八年七月間假
    釋出監，詎其於保護管束期間仍不知悔悟，竟又以相同之犯罪手法復結伴對被害
    人實施本件犯行，顯見其惡性非輕，併其與被告戊○○之犯罪動機、目的、手段
    、對社會安寧生活秩序所生之嚴重損害、所得利益匪淺、其品行智識程度、犯罪
    後猶飾詞推諉且毫無悔過之態度等一切情狀，分別量處如主文所示之刑，被告戊○○部分並諭知易科罰金之折算標準，以資懲儆。至附表一、二（除附表二編號
    第二項之物品外）所示之物品，係被害人癸○○等人所有，並為被告丁○○等人
    於八十九年七月二十九日晚間盜匪所得之財物，且無證據顯示業據被告花用或已
    滅失，為此爰依懲治盜匪條例第七條第一項規定為發還各被害人之諭知；又被告
    丁○○與姓名年籍不詳之成年男子共同作案工具即不詳之手槍、利刃等物，並未
    扣案，為免執行之困難，爰不另為沒收之諭知。
三、公訴意旨另以被告丁○○前開行為尚犯有刑法第三百零六條第一項之侵入住宅罪
    嫌云云，惟查，刑法第三百零六條第一項之罪依同法第三百零八條第一項規定須
    告訴乃論。然此部分並未據居住權人提出合法告訴，依刑事訴訟法第三百零三條
    第三款之規定，原應為不受理之諭知，惟公訴意旨認被告丁○○此部分犯行與前
    開有罪部分有裁判上一罪之關係，爰不另為不受理之諭知。
四、另台灣嘉義地方法院檢察署函請併案審理部分（八十九年度偵字第四九○五、五
    ○一○號、九十年度偵字第七五三號）略以：
    （一）被告丁○○復基於前開相同之概括犯意，於八十九年六月十三日凌晨一時
          三十分許，夥同甲○○及姓名年籍不詳之成年男子等三人，共同意圖為自
          己不法之所有，駕駛由甲○○租得之車號Ｂ六－七四一五號自小客車一輛
          ，分由被告丁○○、甲○○等人各持手槍一支（未扣案）及由姓名年籍不
          詳之成年男子持利刃一支，侵入被害人乙○○位於嘉義縣竹崎鄉灣橋村崎
          腳一九二號住宅（侵入住宅部分未據告訴），喝令在場之被害人乙○○、
          巳○、壬○○、丑○○、辰○○及庚○○等人不准動，脅迫渠等交出財物
          ，致使乙○○等人不能抗拒後，強取渠等財物，並於得手後駕車逃逸。嗣
          於八十九年八月七日下午五時三十分許，為警在台中縣沙鹿鎮○○路信義
          巷八十五號處循線逮捕甲○○，並起出其持有壬○○所有之磨托羅拉牌行
          動電話機殼一個，因認被告丁○○與甲○○等三人，亦共犯懲治盜匪條例
          第五條第一項第一款之罪嫌等情。
    （二）公訴人認被告丁○○涉有上開犯行，無非係以前揭事實，業據同案被告江
          啟瑞供述明確，並經被害人巳○、壬○○等人指訴綦詳為其主要論據；訊
          據被告丁○○則堅決否認涉有上揭盜匪犯行，並辯稱：伊自八十八年七月
          間假釋出獄後，就不曾與甲○○聯絡過，更不曾與他共犯盜匪罪嫌云云。
    （三）按犯罪事實，應依證據認定之，無證據不得推定其犯罪事實，刑事訴訟法
          第一百五十四條定有明文。又認定不利於被告之事實，須依積極證據，苟
          積極證據不足為不利於被告之認定時，即應為有利於被告之認定，更不必
          有何有利之證據；其次，認定犯罪事實所憑之證據，雖不以直接證據為限
          ，間接證據亦包括在內，然而無論直接證據或間接證據，其為訴訟上之證
          明，須於通常一般之人均不致有所懷疑，而得確信其為真實之程度者，始
          得據為有罪之認定，倘其證明尚未達到此一程度，而有合理之懷疑存在而
      無從使事實審法院得有罪之確信時，即應由法院為諭知被告無罪之判決（
          最高法院四十年台上字第八六號、三十年上字第八一六號及七十六年台上
          字第四九八六號判例意旨參照）。另告訴人之告訴，係以使被告受刑事訴
          追為目的，是其陳述是否與事實相符，仍應調查其他證據以資審認（最高
          法院五十二年度台上字第一三○○號判例意旨參照）。再者，共同被告所
          為不利於己之供述，固得採為其他共同被告犯罪之證據，惟此項不利之供
          述，仍應調查其他必要之證據，以察其是否與事實相符，自難專憑此項供
          述，為其他共同被告犯罪事實之認定。亦即仍須有補強證據以擔保該共同
          被告自白之真實性，始得採為論罪之依據（最高法院八十八年度台上字第
          五七二九號判決要旨參照）。
    （四）經查，同案被告甲○○固於檢察官偵訊時供陳：車號Ｂ六－七四一五號自
          小客車原係伊自己要租來玩，但案外人楊宗憲於八十九年六月十一日向伊
          借車，事後在六月十三日由楊宗憲搭載丁○○、陳守智等人將車開來還伊
          云云（見偵查卷第十九頁及背面），惟查，楊宗憲已於八十九年六月十一
          日因海洛因中毒死亡，有卷附之相驗屍體證明書一份附於警訊卷可證，則
          同案被告甲○○之前揭供述，即難遽信。次查，被害人巳○係於警訊時指
          陳：伊只有看清楚一名歹徒手持槍、身穿黑色上衣、長髮（一般形頭髮）
          、身高約一百七十五公分左右、操閩南語，而該人即係警方所提供之人犯
          相片中之丁○○等語（見警訊卷第十二頁、十三頁背面）；至被害人莊桂
          芳則於警訊時指稱：伊只看清楚一名歹徒的特徵，該明歹徒手持手槍、身
          穿淺色衣服、身高約一百六十五公分左右、平頭（短髮）、操閩南語口音
          ，此人即係警方提供相片中之甲○○等語，但被害人壬○○隨後又改稱：
          伊上開指認有誤，應以警方提供之丁○○照片才是伊當時見到之歹徒等語
          （見警訊卷第十六頁、十七頁背面），則被害人所見證並經指認為歹徒之
          被告丁○○，不僅身高、髮型互有差異，連衣著也不相同，即難謂彼等之
          指認並無瑕疵可指。此外，嗣經本院另行安排被告丁○○、證人丙○○及
          本院二名身高、體型相仿之人員隨機抽籤編組，並令渠等均未蒙面並口述
          歹徒當日行搶之言詞等以供被害人乙○○、巳○、壬○○、丑○○、廖國
          明及庚○○等人指認後，均無任何被害人得以清楚確認受指認人中有當日
          有參與行搶之歹徒在內等情，亦有本院九十年八月十六日指認筆錄、指認
          記錄單等在卷可證，故綜觀前揭證據資料，被告丁○○究有無參與八十九
          年六月十三日凌晨一時三十分許侵入乙○○住處行搶之犯行，實顯不足明
          瞭。
    （五）綜此，揆諸前揭說明，此部分尚不能證明被告丁○○犯罪，此外，復查無
          其他積極證據足認被告丁○○確涉有併案意旨所指陳之盜匪犯行，應將全
          卷退回原併辦單位另行偵查。
據上論斷，應依刑事訴訟法第二百九十九條第一項前段，懲治盜匪條例第五條第一項
第一款、第七條第一項、第八條，刑法第二十八條、第五十六條、第三百四十九條第
一項、第四十一條第一項前段，罰金罰鍰提高標準條例第一條前段、第二條，判決如
主文。
中      華      民      國      九十    年      十      月      九      日
                                  臺灣臺南地方法院刑事第五庭
                                          法  官  林彥君
右正本證明與原本無異。
如不服本判決，應於判決送達後十日內，向本院提出上訴狀。
                                          書記官  黃傳鈞
中      華      民      國      九十    年      十      月    十一      日
附錄本案論罪科刑法條全文：
懲治盜匪條例第五條第一項第一款
  有左列行為之一者，處無期徒刑或七年以上有期徒刑：
    一、意圖為自己或第三人不法所有，以強暴、脅迫、藥劑、催眠術或他法致使不
        能抗拒而取他人之物或使其交付者。
刑法第三百四十九條第一項
  收受贓物者，處三年以下有期徒、拘役或五百元以下罰金。
【附表一】八十九年七月二十九日晚間九時三十分許強盜物品
┌──┬────────────┬─────────┐
│編號│強盜物品名稱            │所有人（即被害人）│
├──┼────────────┼─────────┤
│１  │現金新台幣八千元        │  癸○○          │
├──┼────────────┼─────────┤
│２  │金項鍊一條（重約一兩）  │  癸○○          │
├──┼────────────┼─────────┤
│３  │現金新台幣八千元        │  子○○          │
├──┼────────────┼─────────┤
│４  │金項鍊一條（重約一兩）  │  子○○          │
├──┼────────────┼─────────┤
│５  │現金新台幣四萬餘元│  辛○○          │
├──┼────────────┼─────────┤
│６  │金項鍊二條（重約二兩多）│  辛○○          │
├──┼────────────┼─────────┤
│７  │金戒子一枚              │  辛○○          │
├──┼────────────┼─────────┤
│８  │江斯丹頓牌手錶一支      │  辛○○          │
├──┼────────────┼─────────┤
│９  │現金新台幣五千六百元    │  卯○○          │
├──┼────────────┼─────────┤
│10  │江斯丹頓牌手錶一支      │  卯○○          │
└──┴────────────┴─────────┘
【附表二】八十九年七月二十九日晚間十一時許強盜物品
┌──┬─────────────┬──────────────────┐
│編號│強盜物品名稱              │所有人（即被害人）                  │
├──┼─────────────┼──────────────────┤
│１  │現金約新台幣二萬元        │寅○○、侯道德、吳江泉、黃悌南等四人│
├──┼─────────────┼──────────────────┤
│２  │摩托羅拉牌ＬＦ二○○○型  │寅○○                              │
│    │手機一支                  │                                    │
└──┴─────────────┴──────────────────┘


司法院資訊處製作；財團法人民間司法改革基金會備份。
